# 请教版主固定资产后续支出--改良、改造、扩建问题

提问人：梦不到江南 时间：2020-07-28 10:37:00
请教版主
业务背景
现有一家合同能源管理节能公司，其主营业务为建筑节能，公司通过对建筑物的节能诊断，分析该建筑的能耗情况，提出有针对性的节能方案，并根据经济效果和节能效果确定节能改造的范围，目前建筑节能主要改造范围包括空调系统、冷链系统、照明系统、其他系统、通风系统
公司所构建的资产按照经营租赁处理，为出租方，运行 10 年后，资产无偿转交客户
问题一：公司在所有设备装置完成后，综合运行能够达到节能效益的当月（个别客户可能j节能期间为比如1.15-2.14则在一月转固）,或前一个月转固作为转固时点是否可行。
问题二：虽然达到运行转固后，固定资产运营期间后续仍然会较多投入，目前看投入占比可能在15%左右，投入事项主要有：
1 、客户要求新增增补，原先建筑未节能的部分，比如原先只给客户做了照明系统节能，此次增加了空调系统节能。
2 、公司在原有照明系统节能区域外增加照明节能区域，主要是公司原先考虑只对建筑A区域进行照明节能，估算便可达到合同约定的节能效益，后续工程人员运维过程中考虑增加对B区域进行照明节能，可获得更多的节能效益分成，故增加实施方案。
3 、公司原有照明系统已装置完成，因客户建筑内饰布局发生变动，导致照明系统部分重新布局，存在拆卸，及重新新区域安装的情况。
就公司目前情况看，在单个项目转固 3 年内发生上述情况在3-10次以内，单次发生金额不等，可能存在 1000 元以下，亦可能存在 10000 元、 100000 万元不等的投入。单个项目初始入账价值视项目建筑面积大小而定一般在 50 万-500 万区间。
公司收入来自节能效益分成，在装置节能设备后，比较上一年度同期电量数据，与本期装置节能设备后的电量数据，差额，乘以当期电价，按照以上计算出的金额7/3分成。公司分享 7 成收益。
4 、公司针对以上改造期间部分是大改，如新增空调系统，大改导致节能项目暂停，暂停期在3-1年左右不定。则该期间是否暂停折旧？
5 、公司因客户原因暂停折旧1-2个月，且节能分成效益期间亦暂停。则此时是照旧延续折旧，还是延长剩余年限（剩余节能效益期+间暂停期）延续折旧、或是直接暂停折旧，待重新启用节能设备后继续折旧？
以上问题，因无具体细分同类上市公司，难以查找可比分析。还请陈版一一解惑，感激不尽。

回答人：chenyiwei
一、可在所有设备装置完成后，综合运行能够达到节能效益的当月（一般应以客户验收为准）转固。
二、应合理确定此类后续投入是对原有固定资产的后续支出，还是实质上相当于一项新的EMC合同，据此形成新的固定资产，单独核算。
三、对于原有节能项目的暂停，同样应根据新的和改造的项目是否形成新的固定资产，来确定是否需将原有项目的固定资产转入在建工程并暂停折旧。如果属于新的固定资产购建，不涉及对原有资产的修改，则原有资产暂停使用期间不停止折旧；如果属于对原有资产的修改，则原有资产在停用期间转入在建工程，暂停计提折旧。